【裁判字號】    89,訴,733
【裁判日期】    890505
【裁判案由】    毒品危害防制條例
【裁判全文】
臺灣臺中地方法院刑事判決                          八十九年度訴字第七三三號
    公  訴  人  臺灣臺中地方法院檢察署檢察官
    被      告  甲○○
右列被告因違反毒品危害防制條例案件，經檢察官提起公訴（八十九年度毒偵字第一
六八四、一九九四號），本院判決如左：
    主  文
甲○○連續施用第一級毒品，處有期徒刑壹年；又連續施用第二級毒品，處有期徒刑
陸月，扣案之安非他命貳包（含袋重零點捌公克）沒收銷燬之。主刑部分應執行有期
徒刑壹年肆月。
    事  實
一、甲○○前曾於民國八十二年間因違反麻醉藥品管理條例案件，經法院判處有期徒
    刑四月確定，並於八十二年七月十七日易科罰金執行完畢（未構成累犯），復於
    八十七年間因施用毒品案件，經台灣台中地方法院檢察署檢察官聲請本院以八十
    七年度毒聲字第二四八三號裁定送觀察、勒戒後，認無繼續施用毒品之傾向，由
    台灣台中地方法院檢察署檢察官於八十八年二月二十三日以八十八年度偵字第四
    四五一號、八十八年度偵緝字第二一八號為不起訴處分確定，猶不知悔改，明知
    海洛因、安非他命業經列為毒品危害防制條例第二條第二項第一款、第二款所稱
    之第一級、第二級毒品，竟基於施用第二級毒品安非他命之概括犯意，自八十八
    年八月間某日起至八十九年二月二十七日止，連續在台中市○○區○段一七八號
    「愛丁堡汽車旅館」一０六室及台中市不特定地點，以將第二級毒品安非他命置
    放於吸食器上以火燻烤，而後再吸食其霧化氣體之方式，施用第二級毒品安非他
    命多次，平均一天施用一次；甲○○復另行起意，並基於施用第一級毒品海洛因
    之概括犯意，自八十八年十一月間某日起至八十九年二月二十七日止，連續在上
    開地點等處，以將第一級毒品海洛因摻入香煙吸食之方式，施用第一級毒品海洛
    因多次，平均每二、三星期施用一次。嗣於八十九年二月二十八日下午四時許，
    甲○○在上開「愛丁堡汽車旅館」為警查獲，並扣得其所有安非他命二包（含袋
    重○‧八公克）；而甲○○經本院以八十九年度毒聲字第八二四號裁定送臺灣臺
    中看守所附設勒戒處所觀察、勒戒後，認有繼續施用毒品傾向。
二、案經台中市警察局第四分局報告臺灣臺中地方法院檢察署檢察官偵查起訴。
    理  由
一、訊據被告甲○○於本院審理中對於右揭時、地連續施用第一級毒品海洛因、第二
    級毒品安非他命之事實坦承不諱，而被告經警查獲所採之尿液及台灣台中看守所
    附設勒戒處所所採之尿液，經送驗結果，亦分別呈有嗎啡及甲基安非他命陽性反
    應，此有台中市衛生局煙毒尿液檢驗成績書、臺灣臺中看守所濫用藥物尿液檢驗
    報告各一份附卷可稽，並有扣案之安非他命二包（含袋重０‧八公克）扣案可資
    佐證，被告之自白與事實相符。本件事證明確，被告右揭施用第一級毒品海洛因
    及第二級毒品安非他命之犯行洵堪認定。
二、又被告前因施用毒品案件，經台灣台中地方法院檢察署檢察官聲請本院以八十七
    年度毒聲字第二四八三號裁定送觀察、勒戒後，認無繼續施用毒品之傾向，由台
    灣台中地方法院檢察署檢察官於八十八年二月二十三日以八十八年度偵字第四四
    五一號、八十八年度偵緝字第二一八號為不起訴處分確定，有該不起訴處分書乙
    紙附卷足憑，其於五年內再犯毒品危害防制條例第十條之罪，經本院於八十九年
    二月二十九日以八十九年度毒聲字第一四六○號裁定送觀察、勒戒後，認有繼續
    施用毒品之傾向，此有上開裁定、台灣台中看守所八十九年三月八日（八九）中
    所太總字第八二四號函所附之有無繼續施用毒品傾向證明書乙紙可按，故被告之
    情符合毒品危害防制條例第二十條第三項之規定，不受同條第二項規定之限制，
    而應逕為有罪判決。
三、查毒品危害防制條例業於八十七年五月二十日經總統公布，並於八十七年五月二
    十二日施行，並分將海洛因、安非他命列為該條例第二條第二項第一款、第二款
    所稱之第一級、第二級毒品。核被告施用海洛因及安非他命之行為，係分別觸犯
    毒品危害防制條例第十條第一項之施用第一級毒品罪及同法條第二項之施用第二
    級毒品罪。公訴人雖未就被告於八十九年二月二十九日回溯四日內某時施用第一
    級毒品海洛因以外之施用第一級毒品海洛因犯行起訴，惟此部分之犯行與公訴人
    已起訴經論罪之部分，有連續犯之裁判上一罪關係，自為起訴效力所及，本院自
    得一併審理。又被告持有第一級毒品、第二級毒品之低度行為，分別為施用第一
    級毒品、第二級毒品之高度行為所吸收，均不另論罪。被告先後多次施用第一級
    毒品海洛因、第二級毒品安非他命之犯行，時間緊密，犯罪構成要件相同，顯係
    基於概括之犯意反覆為之，為連續犯，均應依刑法第五十六條之規定論以一罪，
    並加重其刑。至被告所犯上開二罪之間，犯意個別，犯罪構成要件不同，應予分
    論併罰。爰審酌被告前有違反麻醉藥品管理條例前科，復因施用毒品經送觀察、
    勒戒後，認無繼續施用毒品之傾向而為不起訴處分，有台灣台中地方法院檢察署
    刑案資料查註紀錄表可按，猶不知悔改，惟其犯行係戕害自身健康而未危及他人
    之行為，及犯後已坦承犯行、態度良好等一切情狀，分別量處如主文所示之刑，
    並就所犯上開二罪合併定其應執行之刑，以資懲儆。
四、扣案之安非他命二包（含袋重０‧八公克），係毒品危害防制條例第二條第二項
    第二款所稱之第二級毒品，不問屬於被告與否，應依毒品危害防制條例第十八條
    第一項前段之規定，併予宣告沒收銷燬。
據上論斷，應依刑事訴訟法第二百九十九條第一項前段，毒品危害防制條例第十條第
一項、第二項、第二十條第三項、第十八條第一項前段，刑法第十一條前段、第五十
六條、第五十一條第五款，判決如主文。
本案經檢察官林樹蘭到庭執行職務
中      華      民      國      八十九      年      五    月      五    日
                                    臺灣台中地方法院刑事第四庭
                                        法  官  卓  進  仕
右正本證明與原本無異。
如不服本判決，應於判決送達後十日內向本院提出上訴狀，上訴於臺灣高等法院臺中
分院（須附繕本）。
                                        書記官
中      華      民      國      八十九      年      五    月      八    日
附錄本判決論罪科刑之法條：
毒品危害防制條例第十條第二項：
施用第二級毒品者，處三年以下有期徒刑。


司法院資訊處製作；財團法人民間司法改革基金會備份。
